【裁判字號】    97,訴,977
【裁判日期】    970804
【裁判案由】    毒品危害防制條例等
【裁判全文】
臺灣板橋地方法院刑事判決               97年度訴字第977號
公  訴  人  臺灣板橋地方法院檢察署檢察官
被      告  甲○○○○ ○○○.
                    （現於臺灣臺北看守所羈押中）
選任辯護人  張玉希律師
被      告  丙○○○ ○○○ .
                      GI 8.
                    （現於臺灣臺北看守所羈押中）
選任辯護人  黃敏哲律師
選任辯護人  溫藝玲律師
選任辯護人  彭郁欣律師
被      告  乙○○○ ○○○ .
                      N BU.
                    （現於臺灣臺北看守所羈押中）
選任辯護人  舒正本律師
選任辯護人  王俊權律師
被      告  丁○○ ○○○○ .
                    新加坡
                      3)
                    （現於臺灣臺北看守所羈押中）
選任辯護人  趙平原律師
上列被告等因違反毒品危害防制條例案件，經檢察官提起公訴（
96年度偵字第29952 號、97年度偵字第4307號），本院判決如下
：
    主  文
甲○○○○ ○○○○○ ○○○○（張錦倫）共同運輸第三級毒品，處有期徒刑
拾伍年，併科罰金新臺幣伍佰萬元，罰金如易服勞役，以罰金總
額與壹年之日數比例折算，扣案如附表一所示之物均沒收。
乙○○○ ○○○ ○○○○○○（邢益強）共同運輸第三級毒品，處有期徒刑
拾肆年，併科罰金新臺幣伍佰萬元，罰金如易服勞役，以罰金總
額與壹年之日數比例折算，扣案如附表一所示之物均沒收。
丙○○○ ○○○ ○○○ ○○（駱建億）共同運輸第三級毒品，處有期徒刑
拾年，併科罰金新臺幣貳佰萬元，罰金如易服勞役，以罰金總額
與壹年之日數比例折算，扣案如附表一所示之物均沒收。
TAIN SHIN CHIEN （陳詩謙）共同運輸第三級毒品，處有期徒刑
捌年，併科罰金新臺幣壹佰萬元，罰金如易服勞役，以罰金總額
與壹年之日數比例折算，扣案如附表一所示之物均沒收。
    事  實
一、甲○○○○ ○○○○○ ○○○○（以下稱張錦倫）、丙○○○ ○○○ ○○○ ○○ （
    以下稱駱建億）、乙○○○ ○○○ ○○○○○○ （以下稱邢益強）及
    丁○○ ○○○○ ○○○○○（以下稱陳詩謙）均明知K他命係我國毒品
    危害防制條例所明定之第三級毒品，且屬行政院依懲治走私
    條例公告之管制進口物品，不得非法運輸及進口。張錦倫、
    邢益強、駱建億共同基於運輸第三級毒品及走私管制進口物
    品進入臺灣地區之犯意聯絡，計畫將K他命夾藏於塑膠粒子
    中走私進入臺灣，先由張錦倫在馬來西亞某處將K他命共100
    包（總毛重100976公克，取0.39公克鑑驗用罄，剩餘100975
    .61 公克）交付邢益強保管後，於民國96年11月30日，邢益
    強與不知情之真實姓名年籍不詳綽號「Keong 」、「Yen 」
    之成年工人2 名將上開K 他命帶至馬來西亞港口附近駱建億
    所使用之碼頭倉庫，交付駱建億及其不知情之真實姓名年籍
    不詳之數名成年工人藏放於塑膠粒子中並裝運入櫃，等待裝
    船運輸至臺灣；又因上開貨櫃必須有臺灣進口公司方能報關
    ，故張錦倫於96年12月1 日入境臺灣，透過不知情之真實姓
    名年籍不詳綽號「DAVID 」之成年男子，取得緯詮企業有限
    公司（下稱緯詮公司）之大小章，作為上開塑膠粒子貨櫃之
    進口公司，另由邢益強指示駱建億負責上開貨櫃自馬來西亞
    辦理出口報關及進入臺灣之報關手續，駱建億遂委由其不知
    情之馬來西亞友人辦理貨櫃出口報關手續外，另覓得熟悉貨
    物報關事宜之陳詩謙後，告知上開走私K 他命之計畫後，陳
    詩謙基於運輸第三級毒品及走私管制進口物品進入臺灣地區
    之犯意聯絡，於同年月4 日，將空白之辦理貨物進口報關之
    個案委任書，以davetan@yahoo.co m電子郵件寄發予駱建億
    ，再經邢益強指示，由駱建億以e39jhx13@yahoo.com電子郵
    件，將上開個案委任書寄發予張錦倫之bitbittom@yahoo.co
    m.tw信箱，由張錦倫將之列印後，蓋上緯詮公司大小章，交
    由不知情之通宇聯運股份有限公司（下稱：通宇公司）轉託
    不知情之六通報關股份有限公司（以下簡稱六通公司）辦理
    上開貨物進口報關及取貨事宜。嗣於同年月12日，駱建億再
    與陳詩謙一同進入臺灣，由陳詩謙負責與通宇公司聯絡並貨
    櫃報關及取貨等事宜。而載運上開夾藏走私K 他命貨櫃之船
    舶（（貨櫃號碼為MSKU00 00000，提單號碼為JHOA007W S；
    船名航次：KIMTRA NSEMPRESSA728），於96年12月3 日，自
    馬來西亞出發，同日運至新加坡卸櫃，翌日（即同年月4 日
    ），再於新加坡裝船出發（船名航次：MAER SKKYRENIA0712
    ），於同年月13日抵達高雄港，而將上開K 他命共同走私運
    輸入境臺灣，嗣因馬來西亞警方監聽邢益強等人電話後查悉
    上情，乃通知我國上開情資，經內政部警政署刑事警察局報
    請臺灣板橋地方法院檢察署檢察官指揮偵辦，於同年月13日
    晚間11時許，會同財政部高雄關稅局，由高雄關稅局將上開
    貨櫃列為「C3」程序，實施驗單驗貨之行政檢查，並依據馬
    來西亞警方告知因監聽邢益強所僱工人與駱建億電話而得知
    之上開夾藏K 他命位置，於上開貨櫃中查獲K 他命100 包（
    總毛重100976公克，取0.39公克鑑驗用罄，剩餘100975.61
    公克），並欲實施「控制下交付」，惟張錦倫、邢益強、駱
    建億及陳詩謙等人於96年12月14日經由馬來西亞友人告知上
    開貨櫃遭查扣之情，隨即計畫逃離臺灣，經警於同年月15日
    上午9 時許，在桃園國際機場拘提張錦倫，另於同日上午11
    時30分許，在臺北市○○路142 號某速食店內拘提正在聯繫
    機票事宜之邢益強、駱建億、陳詩謙，並扣得如附表一編號
    二至編號十所示之物。
二、案經臺北市憲兵隊及保安警察第三總隊第二大隊報告臺灣板
    橋地方法院檢察署檢察官偵查起訴。
    理  由
壹、程序部分：
一、按被告之自白，非出於強暴、脅迫、利誘、詐欺、疲勞訊問
    、違法羈押或其他不當方法，且與事實相符者，得為證據，
    刑事訴訟法第156 條第1 項定有明文。查公訴人以被告張錦
    倫、駱建億於警詢、偵查中之供述為證據，被告張錦倫之辯
    護人主張：警方於96年12月15日、96年12月16日、96年12月
    19日製作筆錄時，表示只要說出筆錄內容即可返回馬來西亞
    之方式利誘被告張錦倫，致被告張錦倫配合警方所述而製作
    警詢筆錄，而被告張錦倫嗣後於偵查中所述係出於上開警詢
    之不正詢問下延伸之結果，均無證據能力；被告駱建億之辯
    護人則認：被告駱建億於製作警詢筆錄，警方不同意被告駱
    建億與與馬來西亞家人聯繫致無法及時委任律師，且警方以
    「只要說出筆錄內容即可返回馬來西亞」之方式利誘被告駱
    建億，致被告駱建億配合警方所述而製作警詢筆錄故被告駱
    建億於96年12月15日、16日警詢筆錄應無證據能力，又被告
    駱建億嗣後於偵查中所述係出於上開警詢之不正詢問下延伸
    之結果，因此亦無證據能力。惟查：
（一）關於被告張錦倫警詢筆錄部分：
      1、被告張錦倫於96年12月15日、96年12月16日、96年12
         月19日之警詢中，警員均先予權利告知，並以一問一
         答方式為之，其語氣平和，亦無預先指示被告張錦倫
         應如何回答之情形，被告張錦倫亦均能針對詢問為適
         切之回答，筆錄之記載為警員整理被告張錦倫之回答
         後當場繕打製作，雖未逐字記錄，然其內容與被告張
         錦倫所述相符，此據本院勘驗上開警詢錄音光碟屬實
         ，有本院97年6 月16日勘驗筆錄1 份在卷可佐（本院
         卷二第162 、163 頁），可見被告張錦倫於製作警詢
         筆錄時並無警方以「可返回馬來西亞」等語利誘被告
         張錦倫或預先暗示被告張錦倫應如何回答之情形。
      2、證人即製作被告張錦倫筆錄之警員庚○○於本院審理
         中亦證稱：伊在詢問被告張錦倫時有為權利告知，也
         有以一問一答方式為之，筆錄製作完畢有有交被告張
         錦倫閱覽，伊在製作筆錄前沒有和被告張錦倫先討論
         案情，業沒有預先只到被告張錦倫製作警詢筆錄時要
         如何回答，伊沒有告知被告張錦倫問一問之後就可以
         回馬來西亞，但是有告訴他如果照實說，檢察官、法
         官會判輕一點等語（本院卷第61-63 頁），經核與警
         方於96年12月15日警詢中，警員確有陳稱：我就說你
         就全部講一講，讓我們跟檢察官求情等語，此有本院
         97年6 月16日勘驗筆錄1 份在卷可參（本院卷二第16
         2 頁），足認證人庚○○上開證詞為真實可採，顯見
         被告張錦倫上揭警詢中之供述應係出於自由意思下為
         之。
      3、縱上，本件並無辯護人所陳稱之警方以利誘方式為之
         而取得被告張錦倫供述之情形，且上開警詢筆錄均係
         出於被告張錦倫之自由陳述，其自有證據能力，則被
         告張錦倫嗣後於偵查中所述，自無所謂出於警詢之不
         正詢問下延伸結果之情形，故認被告張錦倫於偵查中
         之供述亦有證據能力。
（二）被告駱建億部分：
      1、被告於96年12月15日、12月16日警詢筆錄，係以一問
         一答方式進行，員警語氣平和，亦無預先指示被告駱
         建億應如何回答之情，被告駱建億亦能針對問題為適
         切回答；筆錄之記載為警員整理被告駱建億之回答後
         所繕打，雖未逐字記錄，但均與被告駱建億之回答相
         符，此據本院勘驗上開警詢錄音光碟屬實，有本院96
         年6 月16日勘驗筆錄1 份在卷可參（本院卷第165 頁
         ），顯見警員並無暗示被告駱建億於警詢中應如何供
         述之情。
      2、雖被告駱建億於96年12月15日警詢中，警員曾稱：「
         希望你老實供述，你來台灣的目的是做什麼？你越快
         講，越快接受調查完畢，你越快回去馬來西亞，你知
         道嗎？你若不老實講，我們花時間來調查，越時間調
         查，你就可能留在台灣的時間越久。你把它交代清楚
         ，配合我們調查，越早講，越早回去，聽得懂我的意
         思嗎？」、「沒關係，你直接講沒有關係，你越老實
         講，你越快回去，因為我們這調查完畢，就沒有關係
         ，就可以走了。你若是吞吞吐吐不講，我們還要去找
         其他人跟你對質，這樣就很麻煩。」等語（本院卷第
         163 、164 頁），依警方上開所述，係告知被告駱建
         億關於臺灣調查程序之情形，並無同意被告駱建億可
         返回馬來西亞之意，且依一般審理實務，若被告對於
         所涉案件能真實陳述，自能幫助偵審單位儘速查明案
         情，使被告駱建億能早日返回馬來西亞，故難認警員
         上開所述係以「可返回馬來西」利誘被告駱建億知情
         。
      3、又警員於96年12月15日製作警詢筆錄時，經告知被告
         駱建億相關刑事訴訟權利後，經詢問被告駱建億是否
         要請辯護人，被告駱建億亦表示：「以後再請」，顯
         見被告駱建億已知悉其得委任辯護人之權益，並決定
         暫不委任辯護人，雖警員嗣後陳稱：「以後再請，律
         師在這裡只能在外面看，也不能幫你做什麼。你到法
         院去，律師才能保你出去，這些動作呀！」（本院卷
         第163 頁），言語中並無限制被告駱建億委請辯護人
         之意思，堪信其為警員聽聞被告駱建億表示暫不委任
         辯護人後，所為之個人意見表達，難認警員有何違法
         處。
      4、至被告駱建億於警詢中雖曾陳稱想打電話與其配偶聯
         絡，經警表示：「打電話給你老婆？那筆錄問完，就
         給你打。她在馬來西亞，還是台灣？」駱建億：「馬
         來西亞。」、警員：「那就沒有辦法通知了。在台灣
         ，需不需要通知你的親友來？」、駱建億：「沒有。
         」，則警員因被告所欲通知之親屬遠在馬來西亞，縱
         予以通知亦無法於警詢時到場，遂改詢問被告駱建億
         是否通知在台灣之親友，顯見警員已顧及被告駱建億
         之權益，並無何違背法律程序之行為，且被告駱建億
         先前已陳稱暫不委任辯護人，故難認警員未使被告駱
         建億聯絡馬來西亞家人，與其於警詢中未委任辯護人
         間有何因果關係，自難認被告駱建億上開警詢筆錄係
         出於警方不正詢問下所為。
      5、又被告駱建億警詢筆錄詢問、製作過程，業據證人己○○於本院審理時證稱：製作警詢筆錄時是採一問一
         答方式，伊沒有事先和被告駱建億溝通，被告駱建億
         的中文聽說讀寫能力都還可以，伊等問的問題也聽得
         懂，製作完畢後也有交被告駱建億閱覽，製作筆錄當
         時沒有讓被告駱建億打電話回馬來西亞，伊沒有告訴
         被告駱建億趕快做好筆錄就可以打電話回家，伊等在
         製作第一份筆錄時有詢問被告駱建億要不要通知家屬
         ，被告駱建億回答不用，因為他沒有親屬在台灣，伊
         沒有教被告駱建億要怎樣說，也沒有聽到其他人這樣
         教導被告駱建億，是在製作筆錄時才談到警方扣到哪
         些東西等語在卷（本院卷第19-23 頁），此外，依本
         院前所勘驗之上開警詢筆錄結果，尚難證明被告駱建
         億辯稱上開警詢筆錄係係員警利誘或誘導所致，應認
         被告駱建億於警詢中之自白係出於自由意志下所為，
         則被告駱建億於偵查中所述，自無所謂出於警詢之不
         正詢問下延伸結果之情形，故認被告駱建億上開於警
         詢及偵查中之供述均有證據能力。
二、按被告以外之人（包括證人、鑑定人、告訴人、被害人及共
    同被告等）於審判外之陳述雖不符刑事訴訟法第159 條之1
    至之4 等4 條之規定，而經當事人於審判程序同意作為證據
    ，法院審酌該言詞陳述或書面陳述作成時之情況，認為適當
    者，亦得為證據；當事人、代理人或辯護人於法院調查證據
    時，知有刑事訴訟法第159 條第1 項不得為證據之情形，而
    未於言詞辯論終結前聲明異議者，視為有前項之同意，同法
    第159 條之5 定有明文。立法意旨在於傳聞證據未經當事人
    之反對詰問予以核實，原則上先予排除。惟若當事人已放棄
    反對詰問權，於審判程序中表明同意該等傳聞證據可作為證
    據；或於言詞辯論終結前未聲明異議，基於尊重當事人對傳
    聞證據之處分權，及證據資料愈豐富，愈有助於真實發見之
    理念，且強化言詞辯論主義，使訴訟程序得以順暢進行，上
    開傳聞證據亦均具有證據能力。本件證人張錦倫、駱建億、
    陳詩謙於警詢及偵查中、證人辛○○於偵查中之證述，其性
    質雖屬傳聞證據，惟被告邢益強及其辯護人均未於言詞辯論
    終結前對該等筆錄內容異議，依上開規定，上開證人張錦倫
    、駱建億、陳詩謙、辛○○等人之證言應具有證據能力。
三、按被告以外之人（包括證人、鑑定人、告訴人、被害人及共
    同被告等）於檢察事務官、司法警察官或司法警察調查中所
    為之陳述，與審判中不符時，其先前之陳述具有較可信之特
    別情況，且為證明犯罪事實存否所必要者，得為證據，刑事
    訴訟法第159 條之2 定有明文。所謂「前後陳述不符」之要
    件，應就前後階段之陳述進行整體判斷，以決定其間是否具
    有實質性差異，惟無須針對全部陳述作比較，陳述之一部分
    有不符，亦屬之。而所謂「較可信之特別情況」之情形，亦
    應就前後陳述時之各種外部情況進行比較，以資決定何者外
    部情況具有可信性。經查：證人張錦倫於警詢中證述被告駱
    建億、陳詩謙是否知悉系爭貨櫃內夾藏扣案K 他命來台一情
    ，與其於本院審理中證述不符；另證人駱建億於警詢中證述
    被告張錦倫、陳詩謙是否知悉系爭貨櫃內夾藏扣案K 他命來
    台一情，與其於本院審理中證述亦不符，本院審酌證人張錦
    倫、駱建億等於警詢中係出於自己自由意思下先坦承自己參
    與本件走私扣案K 他命之事實，已如前述，則證人張錦倫、
    駱建億上開於警詢中對被告等人參與本案情形之證述，自亦
    係證人張錦倫、駱建億自由意思下所為，且證人張錦倫、駱
    建億於警詢中之證述距案發日較近，當時記憶自較深刻，可
    立即反應所知，不致因時隔日久而遺忘案情，且較無來自被
    告等人或其他成員同庭在場之壓力而為虛偽不實之指證，或
    事後串謀而故為迴護被告之機會，堪信其等於警詢所為之陳
    述，客觀上應具有較可信之特別情況，且亦為證明犯罪事實
    存否所必要，依上揭規定，證人張錦倫、駱建億於警詢中之
    證言自有證據能力。至證人陳詩謙於本院中證述被告張錦倫
    、駱建億參與本案情形，核與其於警詢中所陳情節並無前後
    證述不符之情形存在，揆諸上揭規定，其於警詢中之證詞已
    不具必要性，應認證人陳詩謙於警詢中之證詞不具有證據能
    力。
四、按被告以外之人於偵查中向檢察官所為陳述，除顯有不可信
    之情況者外，得為證據，同法第159 條之1 第2 項定有明文
    。偵查中對被告以外之人（包括證人、鑑定人、告訴人、被
    害人及共同被告等）所為之偵查筆錄，或被告以外之人向檢
    察官所提之書面陳述，性質上均屬傳聞證據。惟現階段刑事
    訴訟法規定檢察官代表國家偵查犯罪、實施公訴，依法其有
    訊問被告、證人及鑑定人之權，證人、鑑定人且須具結，而
    實務運作時，檢察官偵查中向被告以外之人所取得之陳述，
    原則上均能遵守法律規定，不致違法取供，其可信度極高，
    職是，被告以外之人前於偵查中已具結而為證述，除反對該
    項供述得具有證據能力之一方，已釋明「顯有不可信之情況
    」之理由外，不宜以該證人未能於審判中接受他造之反對詰
    問為由，即遽指該證人於偵查中之陳述不具證據能力。查公
    訴人以證人張錦倫、駱建億、邢益強、陳詩謙於偵查中之證
    述，分為被告張錦倫、駱建億及陳詩謙犯本案之證據，被告
    張錦倫、駱建億、陳詩謙之辯護人雖認上開證據無證據能力
    ，然上開證人於偵查中所為之陳述，業經具結，且已於本院
    審理中作證，得以補正被告4 人之詰問權，又無證據證明上
    開證人於偵查中之證述有受外力干擾及影響，有何顯不可信
    之情況，故上開證人於偵查中向檢察官所為之證述，依前揭
    規定，自有證據能力。
五、學理上所謂毒樹果實理論，乃指先前違法取得之證據，有如
    毒樹，本於此而再行取得之證據，即同毒果，為嚴格抑止違
    法偵查作為，原則上絕對排除其證據能力，係英美法制理念
    ，我國並未引用。我刑事訴訟法第158 條之4 所定：「除法
    律另有規定外，實施刑事訴訟程序之公務員因違背法定程序
    取得之證據，其有無證據能力之認定，應審酌人權保障及公
    共利益之均衡維護。」是為法益權衡原則，採相對排除理論
    ，以兼顧被告合法權益保障與發現真實之刑事訴訟目的。是
    除法律另有特別規定不得為證據，例如同法第100 條之1 第
    2 項、第158 條之2 、第158 條之3 等類者外，先前違法取
    得之證據，應逕依該規定認定其證據能力，固勿論矣！其嗣
    後衍生再行取得之證據，倘仍屬違背程序規定者，亦應依上
    揭規定處理；若為合乎法定程序者，因與先前之違法情形，
    具有前因後果之直接關聯性，則本於實質保護之法理，當同
    有該相對排除規定之適用。惟如後來取得之證據，係由於個
    別獨立之合法偵查作為，既與先前之違法程序不生前因後果
    關係，非惟與上揭毒樹果實理論無關，亦不生應依法益權衡
    原則定其證據能力之問題，最高法院96年度台上字第4177號
    著有判決可資參照。查公訴人以證人辛○○於偵查中之證述
    為證據，被告駱建億、張錦倫、陳詩謙之辯護人均認證人辛○○係源於來自馬來西亞警方通訊監察情資而查獲本案，而
    公訴人並未證明馬來西亞警方通訊監察為合法，故證人辛○○上開於偵查中之證述依「毒樹果實」原理應無證據能力，
    然查證人辛○○於偵查中係證稱其親身經歷之查獲本案之源
    由及過程，其雖係因馬來西亞警方提供之通訊監察內容而扣
    得K 他命100 包，縱馬來西亞警方之偵查係屬不合法，然證
    人辛○○係本於於其偵查機關之偵查權限而發動偵查並查獲
    本案，自屬合法，辯護人等亦未說明本案偵查有何違法之處
    ，自難援引「毒樹果實」理論主張證人辛○○上開於偵查中
    之證述不具證據能力。
六、按有事實足認被告或犯罪嫌疑人有下列各款罪嫌之一，並危
    害國家安全或社會秩序情節重大，而有相當理由可信其通訊
    內容與本案有關，且不能或難以其他方法蒐集或調查證據者
    ，得發通訊監察書。一、最輕本刑為3 年以上有期徒刑之罪
    。……前項通訊監察書，偵查中由檢察官依司法警察機關聲
    請或依職權核發，審判中由法官依職權核發，95年5 月30日
    修正施行之通訊保障及監察法第5 條第1 款定有明文。本案
    因姓名年籍不詳綽號「阿倫」等人涉犯毒品危害防制條例第
    4 條第2 項之販賣第二級毒品罪嫌，屬最輕本刑為3 年以上
    有期徒刑之罪，經臺灣板橋地方法院檢察署檢察官以不能或
    難以其他方法蒐集或調查證據，有監察其相關通訊之必要，
    而依職權核發通訊監察書，監聽之方法包含監聽、錄音及其
    他，監聽之電話包括00000000000 號、00000000000 號、00
    000000000 號、0000000000號行動電話在內，有臺灣板橋地
    方法院檢察署96年戊○榮御聲監（續）字第001848號、第00
    1847號、第001656號通訊監察書各1 件在卷可稽，可見本案
    執行監聽機關對被告邢益強等人所使用之上開行動電話實施
    監聽，及就上開電話中之通話內容譯成通訊監察譯文1 份，
    均屬實施刑事訴訟程序之公務員依法定程序所取得之證據，
    故本案通訊監察程序及上開通訊監察譯文，均有證據能力。
貳、實體部分：
一、訊據被告邢益強固不否認上揭事實，僅辯稱：扣案之第三級
    毒品K 他命貨主為被告張錦倫，伊僅係配合運輸，並非主謀
    ；另被告張錦倫固不否認其找來緯銓公司擔任系爭塑膠粒子
    進口公司，並辦理委任狀事宜，另被告被告駱建億、陳詩謙
    則坦承上開分別辦理貨櫃之出關、報關及取貨等相關事宜，
    惟均矢口否認有何上開犯行，被告張錦倫辯稱：伊是販賣塑
    膠粒子給被告邢益強，因為被告邢益強表示要將塑膠粒子運
    送到臺灣，但是找不到臺灣的公司可以辦理進口事宜，伊為
    了順利拿到該塑膠粒子的錢，所以才幫忙找緯銓公司擔任進
    口公司，伊不知道被告邢益強在塑膠粒子內夾藏K 他命私運
    來臺灣云云，被告駱建億辯稱：在96年12月7 日貨櫃已經裝
    船並出了馬來西亞港口後，被告邢益強才打電話告知貨櫃內
    裝有K 他命，因為伊和被告邢益強另有木材、香煙等貿易往
    來，伊怕失去被告邢益強這個客戶，所以後來才幫忙找被告
    陳詩謙來臺辦理報關及取貨事宜云云，被告陳詩謙則辯稱：
    辦理該貨櫃報關程序之報關行是伊在台灣的代理，伊介紹給
    被告駱建億認識，但是之後其等如何洽商伊就不知道，後來
    是因為之前報關的委任狀曾經出錯，所以被告駱建億請伊來
    臺灣幫忙看文件，伊在新加坡有兩間公司，一家是報關行，
    一家是物流公司，伊知道被告駱建億是做貿易行，伊為了幫
    公司爭取被告駱建億這個客戶才答應與其來臺灣，被告駱建
    億承諾給伊2,000 元馬幣，食宿機票都由被告駱建億支出，
    伊到了96年12月14日方知悉貨櫃內有夾藏K 他命，伊沒有和
    被告駱建億等人合意運輸K 他命云云，然查：
（一）上揭事實，業據證人邢益強於本院審理中證稱：本件塑膠
      粒子及K 他命是被告張錦倫所有，塑膠粒子由運輸公司運
      輸到被告駱建億的倉庫，K 他命則由被告張錦倫在96年11
      月20日左右，交給伊的朋友「小志」，「小志」把K 他命
      放在伊的板金工廠樓上，在96年11月30日早上伊的工人把
      K 他命交給被告駱建億，由被告駱建億的工人「小黑」裝
      櫃，準備從馬來西亞運輸到臺灣，進口的臺灣公司資料是
      被告張錦倫本身就有的，因為96年11月間緯銓公司有自臺
      灣出口塑膠粒子到馬來西亞，至於報關手續就由被告駱建
      億負責；被告張錦倫來臺灣的目的就是要委託臺灣的運輸
      公司，要有臺灣的委任狀；安排船務、報關都是被告駱建
      億負責的；被告駱建億和被告陳詩謙來臺灣是伊接機的，
      他們二人有談到運輸的事情，96年12月14日因為被告陳詩
      謙查到貨櫃應該在14日要通知貨主，就叫被告駱建億打電
      話回馬來西亞查詢，被告駱建億打電話聯繫後，得知貨櫃
      因為有K 他命所以被扣住，後來伊和被告張錦倫、駱建億
      、陳詩謙有見面，談到貨櫃被海關查到夾帶K 他命的事等
      語綦詳，經核與證人駱建億於警詢中證稱：物品裝進貨櫃
      前，邢益強才告知物品為K 他命，邢益強是貨主，伊負責
      找船務、報關行將貨物運輸到臺灣，伊和陳詩謙負責船務
      工作等語（96年度偵字第29952 號卷第158 、160 頁），
      另於本院審理中證稱：貨櫃是在96年11月30日在馬來西亞
      裝船，是由被告邢益強的工人把貨送到伊的貨艙，當天伊
      的工人負責把塑膠粒子裝船，因為伊不清楚進出口的事情
      ，所以在馬來西亞請伊的朋友辦理出口事宜，然後他再把
      所有資料交給被告陳詩謙辦理報關手續，伊在96年12月4
      日23時34分，以00000000000 號電話傳送「e39jhx13@yah
      oo.com」的簡訊至邢益強使用之以00000000000 ，是因為
      被告邢益強表示沒看到伊傳過去的委託書，所以伊就把電
      子信箱的帳號、密碼給被告邢益強，叫他自己去看，後來
      伊有把委託書寄到被告張錦倫的電子信箱等語（本院卷二
      第31、41頁），證人陳詩謙於警詢及本院審理中均證稱：
      被告駱建億要伊協助辦理報關事宜，費用由被告駱建億支
      付；伊有傳真1 份空白的委託書被告駱建億等語，另於偵
      查中證稱：伊在台期間都是幫駱建億進行翻譯工作，以
      MSN 方式與通宇公司聯絡，內容是講有一個貨櫃要從馬來
      西亞運到臺灣，貨櫃會擺在基隆的貨櫃廠，伊主要是幫駱
      建億聯絡貨櫃會合時進入臺灣及運費單等語（96年度偵字
      第29952 號卷第100 、101 頁、本院卷二第25、26、28頁
      ）均，參以被告4 人均不否認張錦倫找來緯銓公司擔任貨
      櫃之進口公司，經由被告邢益強指示被告駱建億負責辦理
      該貨櫃之出關及報關手續，另由被告陳詩謙提供委任書及
      辦理報關之相關手續等情，並有進口報單、個案委託書、
      貨櫃抵達通知書、davetan@yahoo.com 、e39jhx13@yahoo
      .com 、bitb ittom@yahoo.com.tw電子信箱內之郵件共3
      封（偵查卷第337 頁至第340 頁、第398 頁、第406 頁、
      第407 頁、第409 頁），又警方於上開貨櫃中扣得白色結
      晶體共100 包，有該物品扣案可佐，而該扣案物經送內政
      部警政署刑事警察局鑑驗，認均係K 他命（總毛重100976
      公克，取0.39公克鑑驗用罄，剩餘100975.61 公克），有
      該單位96年12月20日刑偵三（1） 字第0960192022號函附
      之鑑定書1 份在卷可稽（96年度偵字第29952 號卷第309
      、310 頁），堪信本件被告4 人確有共同走私扣案K 他命
      100 包至臺灣地區。
（二）證人張錦倫於警詢已供稱：被告邢益強是這批K 他命的賣
      主，負責整個運毒計畫及操控等語（96年度偵字第29952
      號卷第80頁），參以證人駱建億於本院審理中亦證稱：伊
      辦理本件手續、相關費用都是找被告邢益強洽談，也是要
      跟被告邢益強收錢；伊在電話中都是叫被告邢益強為老闆
      ；伊與被告張錦倫在96年10月已經認識等語（本院卷二等
      語（本院卷二第34-36 頁），又被告陳詩謙於同年月4 日
      ，將空白之報關委任書，以davetan@yahoo.com 電子郵件
      寄發予被告駱建億，再經被告邢益強指示，由被告駱建億
      以e39jhx 13@yahoo.com 電子郵件，將上開個案委任書寄
      發予被告張錦倫之bitbittom@yahoo.com.tw信箱，亦據證
      人駱建億於偵查中證述明確（偵卷第416 頁），並有上開
      電子郵件3 份在卷可佐，且被告邢益強於96年12月1 日來
      臺灣以聯絡被告張錦倫進行報關委託書事宜一節，為被告
      邢益強所不否認，顯見被告邢益強對於該夾藏K 他命之貨
      櫃應如何運輸至臺灣均知之甚詳，並居中調配被告張錦倫
      、駱建億、陳詩謙等人辦理委任狀事宜，則若被告邢益強
      並非扣案K 他命貨主之一，其自可請被告張錦倫逕與其已
      認識之被告駱建億聯絡，而無須特意親自來臺，並居中處
      理委任狀等事宜，且同意自行支付報關等費用，堪信證人
      張錦倫上開證述為真實可採，被告邢益強辯稱其並非貨主
      云云，顯不可採。
（三）被告張錦倫於96年11月20日以0000000000000 號電話，撥
      打郭啟倫使用之0000000000號行動電話，其對話如下：張
      錦倫稱：100 隻雞，你可以拿多少？一次過。郭啟倫稱：
      都可以啊。張錦倫稱：價錢多少要讓他知道，他有在算。
      郭啟倫稱：28-30 左右吧。此有通訊監察譯文1 份在卷可
      憑（偵查卷第273 頁），上開對話內容所稱之「雞」為K
      他命之暗語，此通電話係被告張錦倫與郭錦倫談及郭啟倫
      欲買下本件走私之K 他命100 公斤一情，業據被告張錦倫
      於偵查中供述明白（上開偵查卷第284 頁），雖被告張錦
      倫於偵查中嗣後改稱：郭錦倫表示要買下該批K 他命，後
      來伊才知道100 公斤不是郭啟倫的，郭啟倫想要該批貨，
      但是邢益強要求現金交易，郭啟倫沒有那麼多錢等語（偵
      查卷第389 頁），然不論何者為真，均顯示被告張錦倫早
      於96年11月20日即知悉本件走私扣案K 他命之計畫。
（四）被告張錦倫雖辯稱其僅有販賣被告邢益強塑膠粒子云云，
      倘其所述為真，然依商業交易常情，商家為求賺取利潤，
      尤其於國際貿易方面，應會於找到國外之販售對象或合作
      對象後，方會自國內購入物品而輸出，故能以其國外販售
      對象或合作對象擔任進口公司，然被告張錦倫對於被告邢
      益強購入塑膠粒子後，表示其找不到臺灣之進口公司一情
      ，竟未感到有違常情，卻僅為收取塑膠粒子之對價，不辭
      辛勞，千里來到臺灣為被告邢益強找到緯銓公司擔任進口
      公司，此實有違於常情。況證人邢益強於本院審理中已證
      稱：本件塑膠粒子及K 他命都是被告張錦倫的，K 他命是
      由被告張錦倫交給伊的朋友「小志」；被告張錦倫來臺灣
      的目的就是要委託臺灣的運輸公司，就是要有臺灣這邊的
      委任狀等語（本院卷二第64、67頁），證人駱建億於偵查
      中亦證稱：被告張錦倫知道此事，他跟被告邢益強一起入
      境臺灣，由他介紹臺灣買家（偵卷第288 頁），且被告張
      錦倫於警詢中亦坦承：伊在96年12月1 日來臺灣的目的是
      持偽刻的緯銓公司印章，並委託臺灣的通宇公司幫伊報關
      提領貨櫃；緯銓公司印章是該公司負責人尤緯銓的弟弟「
      大衛」同意伊刻的，是為了要走私K 他命用的；伊跟「大
      衛」說本次走私K 他命成功後，將給其3 萬元馬幣等語（
      96 年 度偵字第29952 號卷第77頁、第82、83頁），另於
      偵查中供稱：扣案K 他命是伊和被告邢益強一起安排從馬
      來西亞運輸到臺灣；伊在96年12月1 日入境臺灣，幫邢益
      強找1 個公司運輸K 他命來台，貨櫃內有塑膠粒，夾藏K
      他命，約90-100公斤；本次走私邢益強會給伊100 萬元臺
      幣等語（偵查卷第284 頁），是均顯示被告張錦倫確實事
      前即與被告邢益強共謀走私扣案K 他命來臺，其前開辯詞
      ，顯不可採。
（五）被告駱建億於塑膠粒子裝櫃前，已知悉欲夾帶K 他命運輸
      來臺一情，業據證人邢益強於本院審理中證稱：伊有和駱
      建億談到由伊去接K 他命回來，被告駱建億負責海關、運
      輸的事情；伊與被告駱建億、張錦倫在K 他命裝船前有碰
      過幾次面，都有談論到運輸的事情；96年12月29日被告駱
      建億告知伊要在30日把K 他命送去裝櫃，當時伊的2 名工
      人在早上10點左右把K 他命送到被告駱建億的倉庫，被告
      駱建億交代伊的工人把K 他命交給「小黑」，當時「小黑
      」正在搬運塑膠粒子入櫃，已經排了一部份，伊就和被告
      駱建億到貨櫃旁邊查攤喝茶等語屬實（本院卷二第65、66
      頁），參以被告駱建億於警詢中已供稱：伊來臺灣的目的
      是因為被告邢益強請伊幫忙運送有關塑膠的東西，在物品
      裝進貨櫃之前，被告邢益強才跟伊說該物品是K 他命；被
      告邢益強是用車子把K 他命運送至伊馬來西亞貨艙，參與
      運送的是邢益強的2 名工人「Keong」、「Yen」，這兩名
      工人將K 他命集中在貨物中間，等到放置完，再將位置告
      知伊；於96年11月份被告邢益強到馬來西亞找伊談K 他命
      運送事宜等語在卷（96年度偵字第29952 號卷第158 、16
      7 頁），又本件因馬來西亞警方監聽被告駱建億電話，得
      知扣案毒品放置位置為：貨櫃內最裡面第3 排，最中間第
      1 包跟最後1 包是正常貨物，第2 包開始算之5 包貨物內
      ，經馬來西亞警方轉知臺灣警方上開情資後，警方確於上
      開貨櫃位置查獲扣案K 他命一節，亦據證人即查扣K 他命
      之警員辛○○於偵查中結證屬實（偵查卷第452 頁），且
      被告駱建億於96年12月3 日早上6 時50分以其所用之0000
      0000000號電話傳送「老闆，Yen 和Keong那天他們有沒有
      聽到阿黑怎麼做記號，我查到他在新山做軍火，所以安全
      措施上，可能我不叫他接近」之簡訊至被告邢益強所用00
      000000000 號電話，此有通訊監察譯文1 份在卷可佐（偵
      查卷第206 頁），上開簡訊係因被告駱建億發現他的工人
      「阿黑」在做軍火生意，因此安全措施上不要他來臺灣幫
      忙一情，業據證人邢益強於本院審理中證述明確（本院卷
      二第73頁），是均認被告駱建億早於扣案K 他命裝入貨櫃
      時即已知情，否則駱建億之工人不需在被告邢益強之工人
      交付之物品上做記號。雖被告駱建億另於偵查中供稱：伊
      原本不知道該貨櫃內有毒品，是貨櫃在馬來西亞上船後，
      邢益強才告訴伊裡面有毒品，邢益強跟伊說後，伊在馬來
      西亞打電話問工人，伊工人跟伊說邢益強的工人將毒品約
      6 、7 包放在貨櫃中云云（偵查卷第417 頁），然依其所
      述，被告駱建億之工人於貨物裝櫃時，已知悉被告邢益強
      之工人放置扣案之K 他命於貨櫃內之情事，竟未主動陳報
      其老闆即被告駱建億此事，反而待被告駱建億於數日後撥
      打電話詢問後，始說出扣案K 他命放置之位置，此顯與常
      情不符，另被告駱建億辦理本件貨櫃運輸可得25萬元馬幣
      一情，亦為被告駱建億所不否認，則被告邢益強嗣後告知
      被告駱建億時，關於貨櫃辦理報關之委任狀等事宜均已辦
      理完畢，且扣案之K 他命已裝船並自馬來西亞運送出港，
      詳如上述，此時，被告邢益強大可繼續瞞騙被告駱建億，
      使其幫忙完成貨櫃後續報關及提貨等事宜，或另以更便宜
      價格，找來不知情之人代辦理後續報關及取貨事宜，然被
      告邢益強卻主動告知被告駱建億此事，並允以25萬元馬幣
      之高報酬，亦與常情不符，足認被告駱建億上開辯詞，不
      可採信。
（六）被告陳詩謙雖辯稱事後才知悉貨櫃內夾藏K 他命云云，然
      對於被告陳詩謙與被告駱建億共同前往臺灣之目的，被告
      陳詩謙初於警詢中供稱：被告駱建億是告訴伊要帶伊來臺
      灣遊玩；（問；你稱不知情走私K 他命進入臺灣，為何你
      來台期間的費用均由駱建億、邢益強支付，是否為你此次
      參與犯罪集團的佣金？）不是，是被告駱建億、邢益強說
      要請伊的，但是伊來台後被告邢益強就叫伊做把警方查獲
      貨櫃向臺灣報關及船務工作等語（偵卷第102 、108 頁）
      ，另於本院羈押庭訊問時亦供稱：當時被告駱建億說要帶
      伊到臺灣，順便幫他做英文翻譯工作，到臺灣之後才說要
      幫他做報關工作等語（96年度聲羈字第1258 號 卷第10頁
      ），於本院準備程序中始辯稱：因為之前報關委任狀曾經
      填錯，所以被告駱建億請伊來臺灣幫忙看文件；伊是為了
      幫忙公司爭取客戶才來臺灣等語（本院卷一第19頁），其
      前後供述不一，已屬可疑。況被告陳詩謙來臺費用均由被
      告駱建億、邢益強負擔，且被告陳詩謙來臺後曾以MSN 方
      式與通宇公司聯絡，談論貨櫃進口後擺放位置，及何時進
      入臺灣及運費單等相關報關及取貨事宜等情，為被告陳詩
      謙於警詢及偵查中所坦承（96年度偵字第29952 號卷第10
      0 、101 、280 頁），則以被告陳詩謙上開來臺灣所做之
      事，均非不得在新加坡以網際網路或電話方式進行，且前
      開貨櫃報關委任狀亦係由被告陳詩謙以網路郵件方式寄送
      予被告駱建億等人，已如前述，被告駱建億當知上開貨櫃
      報關及取貨事宜，均能以網路或電話等方式達成，然卻強
      行要求被告陳詩謙共同來臺，而被告陳詩謙亦不覺有異，
      而跟隨被告駱建億來臺，此顯悖於常理，被告陳詩謙上開
      所辯，尚非無疑。
（八）證人駱建億於偵查中證稱：（問：陳詩謙是否知道本次進
      口貨櫃夾藏K 他命？）他知道，之前有告訴他，所以他跟
      伊進來臺灣幫忙等語（偵查卷第288 、417 頁）；復於本
      院審理中證稱：伊有跟被告陳詩謙說貨櫃內有K 他命，報
      關文件裡面有錯誤，看他能不能幫忙處理，他就跟伊到臺
      灣處理；96年12月12日到達臺灣第一晚，是被告陳詩謙和
      伊及被告邢益強同住，當時就有提到K 他命的事情，當時
      被告陳詩謙靜靜的等語（本院卷二第33、40頁），經核與
      證人張錦倫於偵查中證稱：（問：陳詩謙是否知道本次貨
      櫃夾藏K 他命？）他知道，他負責聯絡臺灣報關行等語相
      符（96年度偵字第29952 號卷第284 頁），且被告駱建億
      於96年12月11日駱建億以00000000000 號電話撥打邢益強
      使用之00000000000 號電話，其對話為：駱建億稱：「你
      要準備錢。」、邢益強稱：「準備多少錢？」、駱建億稱
      ：「人家要收錢。」、邢益強稱：「收多少錢？」、駱建
      億稱：「15萬馬幣。、邢益強稱：「你先收。」、駱建億
      稱：「在臺灣還要收臺幣百五萬元。」、邢益強稱：「百
      五萬就是。」駱建億稱：「15萬馬幣。」邢益強稱：「超
      過15萬，這樣我就安排，他回家沒問題」，此有通訊監察
      譯文1 份在卷可佐（上開偵查卷第221 頁），而上開對話
      係談論被告邢益強、駱建億預定交付被告陳詩謙報酬15萬
      馬幣一情，亦據證人駱建億於警詢及本院審理中證述屬實
      （偵查卷第491 頁、本院卷二第42頁），則若非被告駱建
      億事先已與被告陳詩謙談及運輸扣案K 他命來臺事宜，被
      告駱建億應無預先要求被告邢益強準備15萬馬幣交付被告
      陳詩謙之理，被告張錦倫、邢益強及駱建億來臺後，當亦
      不會公然在被告陳詩謙面前提到K 他命，足認證人駱建億
      上開於本院中之證述為真實可採，益證被告陳詩謙早已知
      悉並參與本件運輸K 他命之犯行，其辯稱不知貨櫃內有扣
      案K 他命云云，顯不可採。
（九）綜上，被告張錦倫、邢益強、駱建億、陳詩謙確有共同運
      輸扣案K 他命來臺之事實，洵屬無誤，被告邢益強辯稱並
      非K 他命貨主，被告張錦倫、陳詩謙辯稱不知貨櫃內夾藏
      K 他命、被告駱建億辯稱嗣貨櫃裝船出港後方知悉內有K
      他命云云，均不可採。本案事證明確，被告4 人犯行均堪
      認定，應予依法論科。
二、論罪科刑：
（一）按K他命係我國毒品危害防制條例第2條第2項第3款規定之
      第三級毒品，且屬我國行政院依據我國懲治走私條例第2
      條第3項規定授權公告之「懲治走私條例管制物品及其數
      額」甲項第4款所列之管制進出口物品，不得運輸及私運
      進口。另按運輸毒品或運送走私物品罪之成立，並非以所
      運輸之毒品或運送之走私物品已運扺目的地為完成犯罪之
      要件；是以，區別各該罪既遂、未遂之依據，應以已否起
      運離開現場為準，如已起運離開現場，其構成要件之輸送
      行為即已完成，不以達到目的地為既遂之條件，最高法院
      95年度台上字第990 號判決可資參照，查被告4 人以貨櫃
      夾帶扣案K 他命，並自馬來西亞港口起運離開，途經新加
      坡而到達臺灣，雖未及取貨即為警查獲，然揆諸前揭說明
      ，仍應認已屬既遂。
（二）核被告張錦倫、邢益強、駱建億、陳詩謙所為，均係犯毒
      品危害防制條例第4 條第3 項之運輸第三級毒品罪及懲治
      走私條例第2 條第1 項之私運管制物品進口罪，被告4 人
      持有第三級毒品K 他命之低度行為，應為運輸之高度行為
      所吸收，不另論罪。被告4 人間就上開犯行，有犯意聯絡
      及行為分擔，均為共同正犯。又被告等以一私運行為觸犯
      上開二罪，為一行為觸犯數罪名之想像競合犯，應依刑法
      第55條之規定，從一較重之運輸第三級毒品罪處斷。爰審
      酌被告4 人在我國前無犯罪紀錄，有臺灣高等法院被告前
      案紀錄表4 份在卷可考，被告4 人正值青壯，竟不思以正
      途營生，竟由被告邢益強、張錦倫二人取得扣案K 他命後
      ，經由被告邢益強居中聯繫，被告張錦倫另負責取得臺灣
      進口公司資料，被告駱建億負責辦理貨櫃出關另指示被告
      陳詩謙辦理報關及取貨事宜，共同參與本件運輸毒品來臺
      之犯行；且運輸之K 他命多達100 公斤，如未為警及時查
      獲，流入市面必加速毒品氾濫，對我國社會秩序及國人身
      體健康危害至鉅，兼衡被告4 人之犯罪目的、手段、智識
      程度，被告邢益強於犯罪後坦承犯行、被告駱建億坦承部
      分犯行、被告張錦倫、陳詩謙則否認犯行等一切情狀，認
      公訴人對被告邢益強求處有期徒刑14年，併科罰金新臺幣
      500 萬元，尚屬適當，另對被告張錦倫、駱建億分別求處
      有期徒刑10年、9 年，均尚嫌過輕，另對被告陳詩謙求處
      有期徒刑9 年則認尚嫌過重，爰分別量處如主文所示之刑
      ，並諭知罰金如易服勞役，以罰金總額與壹年之日數比例
      折算。
三、沒收：
（一）按毒品危害防制條例第2 條第2 項規定，毒品依其成癮性
      、濫用性及對社會危害性分為四級，並就製造、運輸、販
      賣、意圖販賣而持有、以非法方法使人施用、引誘他人施
      用及轉讓等不同品項毒品之行為，分別定其處罰。至施用
      或持有第三、四級毒品，因其可罰性較低，故予除罪化，
      僅就施用及持有第一、二級毒品科以刑罰。惟鑑於第三、
      四級毒品均係管制藥品，特於同條例第11條之1 明定無正
      當理由，不得擅自持有，第18條第1 項後段復規定查獲之
      第三、四級毒品，無正當理由而擅自持有者，沒入銷燬之
      。從而，依同條例第18條第1 項後段應沒入銷燬之毒品，
      專指查獲之施用、持有第三、四級毒品而言；倘係查獲之
      製造、運輸、販賣、意圖販賣而持有、以非法方法使人施
      用、引誘他人施用或轉讓之第三、四級毒品，既屬同條例
      相關法條明文規定處罰之犯罪行為，即非該條項應沒入銷
      燬之範圍。又同條例第19條第1 項所定「供犯罪所用或因
      犯罪所得之物」，係指犯第4 條至第9 條、第12條、第13
      條或第14條第1 項、第2 項之罪所用或所得之物，不包括
      毒品本身在內，自不得為第三、四級毒品之沒收依據。同
      條例對於查獲之製造、運輸、販賣、意圖販賣而持有、以
      非法方法使人施用、引誘他人施用及轉讓第三、四級毒品
      之沒收，並無特別規定，如其行為已構成犯罪，則該毒品
      即屬不受法律保護之違禁物，應回歸刑法之適用，依刑法
      第38條第1 項第1 款之規定沒收之，最高法院95年度臺上
      字911 號判決意旨可供參照。查扣案之K 他命100 包（總
      毛重100976公克，取0.39公克鑑驗用罄，剩餘100975.61
      公克），為毒品危害防制條例規定之違禁物，應依刑法第
      38條第1 項第1 款之規定沒收之。
（二）而用以包裝上開扣案K 他命所用之包裝袋100 個，係用以
      包裹第三級毒品K 他命，防其裸露、潮濕並便於攜帶，故
      認均為被告4 人所有，供其等共同犯本罪所用之物，爰依
      毒品危害防制條例第19條第1 項規定諭知沒收。
（三）扣案如附表一編號三至編號十所示之物，分為被告張錦倫
      （編號三至編號五）、被告陳詩謙（編號六）、被告邢益
      強（編號七）、被告駱建億（編號十）所有，且均係供被
      告4 人犯本案所用之物，業據被告4 人於警詢及本院審理
      中供述明白（本院卷第186-190 頁），應依上開條例第19
      條第1 項之規定宣告沒收。
（四）另扣案如附表二所示之物，雖分為被告4 人所有之物，然
      並無證據證明與被告4 人犯本案有何關連，爰不予宣告沒
      收，併此敘明。
據上論斷，應依刑事訴訟法第299條第1項前段，毒品危害防制條
例第4 條第3 項、第19條第1 項，懲治走私條例第第2 條第1 項
、第11條，刑法第11條、第28條、第55條、第42條第5 款、第38
條第1 項第1 款，判決如主文。
本案經檢察官陳旻源到庭執行職務。
中    華    民    國    97    年    8     月    4     日
                    刑事第十三庭  審判長法  官  李麗珠
                                        法  官  許映鈞
                                        法  官  俞秀美
以上正本證明與原本無異。
如不服本判決，得自收受送達之日起10日內敘明上訴理由，向本
院提出上訴狀（須附繕本）。
                                        書記官  謝怡貞
中    華    民    國   970    年    78    月    5     日
附錄本案論罪科刑法條全文：
毒品危害防制條例第4條第3項：
製造、運輸、販賣第三級毒品者，處5年以上有期徒刑，得併科
新臺幣5百萬元以下罰金。
懲治走私條例第2條第1項：
私運管制物品進口、出口逾公告數額者，處7年以下有期徒刑，
得併科新臺幣3百萬元以下罰金。
附表一
┌───┬────────────┬──────────┐
│編號  │物品                    │數量                │
├───┼────────────┼──────────┤
│一、  │K他命                   │100 包（驗餘        │
│      │                        │總毛重共100975.61 公│
│      │                        │克）                │
├───┼────────────┼──────────┤
│二    │上開K他命之外包裝       │100個               │
│      │                        │                    │
├───┼────────────┼──────────┤
│三    │尤緯詮木製印章          │壹枚                │
│      │                        │                    │
├───┼────────────┼──────────┤
│四    │緯銓企業有限公司印章    │貳枚                │
│      │                        │                    │
├───┼────────────┼──────────┤
│五    │門號0000000000號行動電話│1支                 │
│      │壹支（含SIM卡壹張）     │                    │
├───┼────────────┼──────────┤
│六    │門號0000000000號行動電話│ 1支                │
│      │壹支（含SIM 卡壹張）    │                    │
├───┼────────────┼──────────┤
│七    │門號0000000000號、      │共3支               │
│      │00000000000 號、        │                    │
│      │00000000000 號行動電話（│                    │
│      │各含SIM卡1張）          │                    │
├───┼────────────┼──────────┤
│八    │通宇公司個案委託書      │1份                 │
├───┼────────────┼──────────┤
│九    │緯銓公司廠商基本資料    │1份                 │
├───┼────────────┼──────────┤
│十    │門號0000000000號行動電話│1支                 │
│      │壹支（含SIM 卡壹張）    │                    │
└───┴────────────┴──────────┘
附表二
┌──┬──────────┬─────┬───────┐
│編號│扣案物              │數量      │備註          │
├──┼──────────┼─────┼───────┤
│一  │顏維志之印章        │1枚       │自鄧啟賢背包內│
│    │                    │          │查扣，然為被告│
│    │                    │          │張錦倫所有之物│
├──┼──────────┼─────┼───────┤
│    │門號0000000000號、  │2支       │同上          │
│二  │0000000000號行動電話│          │              │
│    │（各含SIM卡1張）    │          │              │
├──┼──────────┼─────┼───────┤
│三  │文件                │2袋       │同上          │
│    │                    │          │              │
├──┼──────────┼─────┼───────┤
│四  │SIM卡               │3張       │鄧啟賢所有之物│
├──┼──────────┼─────┼───────┤
│五  │護照正本            │1本       │同上          │
│    │                    │          │              │
├──┼──────────┼─────┼───────┤
│六  │數位相機            │1台       │被告張錦倫所有│
├──┼──────────┼─────┼───────┤
│七  │行動電話            │3支       │同上          │
│    │                    │          │              │
├──┼──────────┼─────┼───────┤
│八  │SIM卡               │6張       │同上          │
├──┼──────────┼─────┼───────┤
│九  │張錦倫身分證        │1張       │同上          │
├──┼──────────┼─────┼───────┤
│十  │SD卡                │1張       │同上          │
├──┼──────────┼─────┼───────┤
│十一│銀行信用卡          │3張       │同上          │
├──┼──────────┼─────┼───────┤
│十二│筆記型電腦          │1台       │同上          │
├──┼──────────┼─────┼───────┤
│十三│支票影本            │1張       │同上          │
├──┼──────────┼─────┼───────┤
│十四│門號0000000000號行動│1支       │陳詩謙        │
│    │電話（含SIM卡1張）  │          │              │
├──┼──────────┼─────┼───────┤
│十五│門號0000000000000 號│1支       │邢益強        │
│    │行動電話（含SIM 卡1 │          │              │
│    │張）                │          │              │
├──┼──────────┼─────┼───────┤
│十六│銀行存簿            │4本       │同上          │
├──┼──────────┼─────┼───────┤
│十七│電話聯繫表          │3張       │同上          │
├──┼──────────┼─────┼───────┤
│十八│銀行支票存款單      │1張       │同上          │
├──┼──────────┼─────┼───────┤
│十九│中華電信IC卡        │2張       │同上          │
├──┼──────────┼─────┼───────┤
│二十│筆記型電腦          │1台       │同上          │
├──┼──────────┼─────┼───────┤
│二一│網路電話卡          │1個       │駱建億        │
├──┼──────────┼─────┼───────┤
│二二│隨身碟              │1個       │同上          │
├──┼──────────┼─────┼───────┤
│二三│銀行收據            │1張       │同上          │
├──┼──────────┼─────┼───────┤
│二四│酒店收據            │1張       │同上          │
├──┼──────────┼─────┼───────┤
│二五│臺北至吉隆坡機票及購│各1張     │同上          │
│    │買收據              │          │              │
├──┼──────────┼─────┼───────┤
│二六│信用卡              │2張       │同上          │
├──┼──────────┼─────┼───────┤
│二七│筆記型電腦          │1台       │同上          │
├──┼──────────┼─────┼───────┤
│二八│殘渣袋              │1袋       │同上          │
└──┴──────────┴─────┴───────┘


司法院資訊處製作；財團法人民間司法改革基金會備份。
